---
title: "Comandos Básicos na Linguagem R"
author: "Diego Serra"
date: "2025-04-08"
output:
  pdf_document: default
  html_document:
    df_print: paged
---

```{r setup, include=FALSE}
knitr::opts_chunk$set(echo = TRUE)
```

## Objetivo

Vamos utilizar esse arquivo para abordar conceitos básicos da linguagem R e deixar esses comomandos como Backup para as utilizações diárias ou consultas.O formato será em RMarkDown para exercitar as configurações e esse modelo de apresentação..

O formato de saída desse arquivo será em .pdf para facilitar posterior impressão ou consulta (mas a opção pode ser alterado em acordo com as opções do RStudio). 

# Biblioteca

```{r}
install.packages("tidyverse")
library(tidyverse)
```



```{r cars}
mtcars <- data("mtcars")

```

## Including Plots

You can also embed plots, for example:

```{r pressure, echo=FALSE}
plot(pressure)
```

Note that the `echo = FALSE` parameter was added to the code chunk to prevent printing of the R code that generated the plot.
